---
title: Tratando los datos Keane
author: ''
date: '2023-12-07'
slug: []
categories: [Econometría]
tags: [Python]
authors: []
description: ''
externalLink: ''
series: []
output:
  blogdown::html_page:
    toc: false
---

```{r setup, include=FALSE}
knitr::opts_chunk$set(echo = TRUE,error = F, message = F, warning = F,comment = "") #c. habitual
xaringanExtra::use_clipboard()
library(prettydoc) #Paquete de tema favorito
library(reticulate) #Paquete de python en R
use_python("C:\\Users\\JXBS\\AppData\\Local\\Programs\\Python\\Python312\\python.exe")
library(kableExtra)
library(htmltools)
```

En este post abordaremos un poco los datos keane obtenidos de `Gretl`

Empezaremos por importar las librerias necesarias 

```{python}
import numpy as np
import pandas as pd
import matplotlib.pyplot as plt 
import seaborn as sb
from scipy import stats
```

A continuación nos disponemos a visualizar los datos 

```{python include=FALSE}
keane=pd.read_csv("keane.csv")

```


```{r echo=FALSE}
DT::datatable(head(py$keane),
              rownames = F,
              extensions = 'FixedColumns',
              options = list(
                info=F,
                pageLength=5,
                autoWidth=T,
                scrollX=T,
                paging=F,
                searching=F,
                initComplete = DT::JS("function(settings, json) {$(this.api().table().header()).css({'font-size' : '12px','color':'#fff','background-color':'#3C3B3A'});}")
              )) %>% 
  DT::formatStyle(names(py$keane), backgroundColor="#949797", color = "#F6FBFB")
```


Crearemos etiquetas para las observaciones de acuerdo a "choice" estudiante=1, hogar=2, cualificado=3, no-cualificado=4, servicio=5 


```{python echo=FALSE}
keane["choice"]=np.where(keane["choice"]==1,"estudiante",
         np.where(keane["choice"]==2,"hogar",
                  np.where(keane["choice"]==3,"cualificado",
                           np.where(keane["choice"]==4,"no-cualificado","servicio"))))
```

Procedemos a gráficar la evolución de salarios separado por color de piel 

```{python echo=FALSE}
sb.scatterplot(data=keane,x="year",y="wage",hue="black")
```

En esta grafica evidenciamos que a lo largo de los años aumenta la discriminación.


Visualicemos lo siguiente: seleccionando sólo las personas que trabajan se realizara un gráfico de la evolución de los salarios separados por la variable `choice`

```{python echo=FALSE}
sb.scatterplot(data=keane[keane["employ"]==1],x="year", y="wage",hue="choice")

```
Se observa que la terciarización de la economía ha aumentado las diferencias entre trabajadores cualificados y no cualificados, así como,  entre servicio e industria.

Ahora procedamos al análisis de la variable `educ` para ello primero la Codificaremos de acuerdo a educación básica=1, educación media=2, y educación superior=3.

```{python echo=FALSE}
keane["educCode"]=np.where(keane["educ"]<=9,1,np.where(keane["educ"]<=12,2,3))
```


Seleccionando solo las personas que trbajan tenemos lo siguiente:

```{python echo=FALSE}
sb.scatterplot(data=keane[keane["employ"]==1],x="year",y="wage",hue="educCode")
```



