---
title: Tratando los datos Keane
author: ''
date: '2023-12-07'
slug: []
categories: [Econometría]
tags: [Python]
authors: []
description: ''
externalLink: ''
series: []
---

```{r setup, include=FALSE}
knitr::opts_chunk$set(echo = TRUE,error = F, message = F, warning = F,comment = "") #c. habitual
xaringanExtra::use_clipboard()
library(prettydoc) #Paquete de tema favorito
library(reticulate) #Paquete de python en R
use_python("C:\\Users\\JXBS\\AppData\\Local\\Programs\\Python\\Python312\\python.exe")
```

En este post abordaremos un poco los datos keane obtenidos de `Gretl`

Empezaremos por importar las librerias necesarias 

```{python}
import numpy as np
import pandas as pd
import matplotlib.pyplot as plt 
import seaborn as sb
from scipy import stats

```

A continuación nos disponemos a visualizar los datos 

```{python}
keane=pd.read_csv("keane.csv")

```

```{r}
head(py$keane)
```


Crearemos etiquetas para las observaciones de acuerdo a "choice" estudiante=1, hogar=2, cualificado=3, no-cualificado=4, servicio=5 


```{python echo=FALSE}
keane["choice"]=np.where(keane["choice"]==1,"estudiante",
         np.where(keane["choice"]==2,"hogar",
                  np.where(keane["choice"]==3,"cualificado",
                           np.where(keane["choice"]==4,"no-cualificado","servicio"))))
```

Procedemos a gráficar la evolución de salarios separado por color de piel 

```{python echo=FALSE}
sb.scatterplot(data=keane,x="year",y="wage",hue="black")
```

En esta grafica evidenciamos que ha aumentado la discriminación